臺灣桃園地方法院刑事判決　　　　　　　　　　　　　九十三年度易字第五八二號
　　公　訴　人　臺灣桃園地方法院檢察署檢察官
　　被　　　告　甲○○　男　二.
右列被告因竊盜案件，經檢察官提起公訴（九十三年度偵字第七七四三號），本院判
決如左：
    主  文
甲○○連續攜帶兇器竊盜，處有期徒刑捌月。扣案螺絲起子壹支沒收。
    事  實
一、甲○○基於意圖為自己不法所有之概括犯意，先於民國九十三年四月十七日凌晨
    三時許，在桃園縣桃園市○○○路青溪國中附近，持其所有客觀上可供兇器使用
    之螺絲起子一支，破壞丁○○所有停放在前揭處所之車牌號碼ＧＶ—九四四六號
    自小客車門鎖後，竊取上開車輛，得手後供己使用。再於同年月三十日下午八時
    許，在桃園市虎頭山假日花市之「公十四停車場」內，以前揭螺絲起子，竊取丙○○所有停放在前揭處所之車牌號碼ＳＺ—二四二九號自小客車之車牌二面，得
    手後，將該二面車牌懸掛在其前開竊得之車牌號碼ＧＶ—九四四六號自小客車車
    上使用。嗣於同年五月二日下午二時十分許，在桃園市○○路一０八號前為警查
    獲，而悉上情，並扣得前揭螺絲起子一支。
二、案經桃園縣政府警察局桃園分局報請臺灣桃園地方法院檢察署檢察官偵查起訴。
    理  由
一、訊據被告甲○○矢口否認涉有右揭竊盜犯行，辯稱：前開車輛係「乙○○」所竊
    ，為警查獲當天，其是去車上拿其先前借予「乙○○」使用之行動電話充電器，
    沒想到一接近車子就為警查獲，而警詢、偵查中所坦承之竊車時間、地點，係其
    在警詢中看到被害人之警詢筆錄內容才得知，其是最後一個製作警詢筆錄之人，
    其是因為在警詢中遲遲聯絡不上乙○○，才會承認犯罪，以求交保云云。經查：
  (一)本案業據被告於警詢及偵查中坦承右揭犯行不諱，並經被害人丁○○、丙○○於
    警詢中指述其等遭竊之情形在卷，且有車輛竊盜、車牌失竊資料個別查詢報表—
    查詢車輛認可資料（車主：丁○○）及車籍作業系統—查詢認可資料（車主：丙○○）各乙份、贓物認領保管單二紙、車輛照片四幀附卷可稽，此外，扣案螺絲
    起子經本院於審理期日當庭勘驗結果，係全長十三點五公分（其中握柄部分長八
    公分，金屬尖銳物長五點五公分）之金屬器具，此有本院勘驗筆錄乙份附卷及螺
    絲起子一支扣案可佐，是被告前於警詢及偵查中之自白，核與事實相符，足堪採
    信。
  (二)證人即被告指為竊車者之乙○○於本院審理中堅決否認涉有右揭竊盜犯行，證稱
    ：其認識被告，但未出借任何車輛給被告使用，亦未於右揭時地竊盜前揭車輛及
    車牌，被告所言不實等語明確。加以經本院當庭勘驗被告於偵查中之錄影光碟結
    果，發現檢察官確實有訊問竊車之時間、地點，被告均承認，且檢察官不知「公
    十四停車場」在何處，被告則解釋該處為「假日花市停車場」，假若被告係看見
    被害人之警詢筆錄記載而得知被害人丙○○之車牌遭竊地點，何以其可清楚交代
    車牌失竊地點。再者，觀諸被告即被害人丁○○、丙○○之警詢筆錄製作起迄時
    間及製作人員姓名得知，被告之警詢筆錄起迄時間為「九十三年五月二日十六時
    三十分起至同日下午五時許止」、詢問人為「潘世章」、筆錄製作人為「曾威善
    」，被害人丁○○之警詢筆錄起迄時間為「九十三年五月二日下午十五時四十分
    起至同日十六時十分許」、詢問及筆錄製作人為「張江榮」，被害人丙○○之警
    詢筆錄起迄時間為「九十三年五月二日十六時三十五分起至同日十七時零四分許
    」詢問及筆錄製作人為「張江榮」，從而，在警詢中係由不同警員負責詢問被告
    及被害人二人，加以其中僅有被害人丁○○之警詢筆錄較被告之警詢筆錄早完成
    ，另一被害人丙○○之警詢筆錄則較被告之警詢筆錄晚製作，此有被告及被害人
    二人之警詢筆錄共三份在卷足參，佐以證人乙○○之前揭證述，由此顯見被告前
    開辯解，核與事實不符，要屬事後卸責之詞，不足採信。
  (三)綜此，本案事證明確，被告犯行足堪認定，應予依法論科。
二、查刑法第三百二十一條第一項第三款之攜帶兇器竊盜罪，所謂兇器之種類並無限
    制，凡客觀上足對人之生命、身體、安全構成威脅，具有危險性之兇器均屬之，
    且只須行竊時攜帶此種具有危險性之兇器為已足，並不以攜帶之初有行兇之意圖
    為必要。被告持以行竊之螺絲起子，係一端呈尖銳狀，他端為起子握把之金屬材
    質器具（全長十三點五公分，其中握柄部分長八公分，金屬尖銳物長五點五公分
    ），業經本院當庭勘驗明確，審酌前開螺絲起子係一端呈尖銳狀之金屬材質器具
    ，客觀上均即足以殺傷人之生命、身體，為具有危險性之兇器。故核被告所為，
    係犯刑法第三百二十一條第一項第三款之攜帶兇器竊盜罪。爰審酌被告犯罪之動
    機、目的、其犯罪之手段係以其所有之螺絲起子為之、被告之品行、智識程度、
    右揭犯罪對被害人二人造成之損害及審酌被告犯罪後仍矢口否認竊盜之態度等一
    切情狀，量處如主文所示之刑，以資懲儆。
三、被告用以行竊之螺絲起子一支，係被告所有，供其犯前開竊盜罪所用之物，此據
    被告於警詢、偵查中供承在卷，為被告所有供犯罪所用之物，應依刑法第三十八
    條第一項第二款之規定宣告沒收之。
據上論斷，應依刑事訴訟法第二百九十九條第一項前段，刑法第五十六條、第三百二
十一條第一項第三款、第三十八條第一項第二款，判決如主文。
本案經檢察官魏雯祈到庭執行職務。
中　　　華　　　民　　　國　　九十三　　年　　　九　　　月　　二十二　　日
                              臺灣桃園地方法院刑事第一庭
                              審判長法  官  吳爭奇
                                    法  官  林婷立
                                    法  官  胡芷瑜
右正本證明與原本無異。
如不服本判決，應於判決送達後十日內向本院提出上訴狀（應附繕本），上訴於臺灣
高等法院。
                                    書記官  劉晨輝
中　　　華　　　民　　　國　　九十三　　年　　　九　　　月　　二十二　　日
附錄論罪科刑依據之法條：
中華民國刑法第三百二十一條
犯竊盜罪而有左列情形之一者，處六月以上、五年以下有期徒刑：
一  於夜間侵入住宅或有人居住之建築物、船艦或隱匿其內而犯之者。
二  毀越門扇、牆垣或其他安全設備而犯之者。
三  攜帶兇器而犯之者。
四  結夥三人以上而犯之者。
五  乘火災、水災或其他災害之際而犯之者。
六  在車站或埠頭而犯之者。
前項之未遂犯罰之。
